【裁判字號】    99,訴,868
【裁判日期】    991008
【裁判案由】    毒品危害防制條例
【裁判全文】
臺灣臺北地方法院刑事判決               99年度訴字第868號
公  訴  人  臺灣臺北地方法院檢察署檢察官
被      告  甲○○
上列被告因違反毒品危害防制條例案件，經檢察官提起公訴（99
年度毒偵緝字第140號），嗣於本院準備程序中，被告就被訴事
實為有罪之陳述，經告以簡式審判之要旨，並聽取當事人意見後
，本院合議庭裁定由受命法官獨任進行簡式審判程序，判決如下
：
    主  文
甲○○施用第一級毒品，處有期徒刑捌月。扣案第一級毒品海洛
因參包（驗餘淨重共零點貳捌捌零公克），沒收銷燬之；扣案包
裹上開海洛因之包裝袋參個，沒收之。
    事  實
一、甲○○前因施用毒品案件，經臺灣桃園地方法院以93年度毒
    聲字第1430號裁定送觀察、勒戒後，因認有繼續施用毒品之
    傾向，由同法院以93年度毒聲字第1610號裁定令入戒治處所
    施以強制戒治，嗣因認無繼續戒治之必要，於民國94年7月8
    日執行完畢釋放出臺灣新竹戒治所，並於94年8月15日經臺
    灣桃園地方法院檢察署檢察官以94年度戒毒偵字第332號為
    不起訴處分確定。詎其於前開強制戒治執行完畢釋放後5年
    內，另基於施用第一級毒品海洛因之犯意，於99年2月22日
    下午1時15分為警查獲前某時許（起訴書略載為99年2月22日
    為警查獲採尿時起回溯26小時內某時），在臺北市萬華區萬
    華火車站廁所內，施用第一級毒品海洛因1次。嗣於同日下
    午1時15分許，在臺北市○○區○○路2段602號前為警攔檢
    盤查，甲○○主動自其褲子口袋之香菸盒取出其所有且供施
    用之海洛因毒品3包（淨重0.2900公克，取樣0.0020公克，
    驗餘淨重0.2880公克），而悉上情。
二、案經臺北市政府警察局萬華分局報告臺灣臺北地方法院檢察
    署檢察官偵查後提起公訴。
    理    由
一、上揭犯罪事實，業據被告甲○○於本院準備程序中及審理時
    均坦承不諱，並有搜索扣押筆錄暨扣押物品目錄表1份、扣
    案物照片1張附卷可稽，而其於99年2月22日為警查獲後，經
    採集尿液送台灣檢驗科技股份有限公司囑託鑑定結果，確呈
    嗎啡陽性反應（按海洛因經施用進入人體後，係水解還原成
    嗎啡，再代謝排出體外，業據行政院衛生署藥物食品檢驗局
    以73藥檢壹字第030221號函文說明綦詳，而為本院辦理施用
    第一級毒品案件職務上所已知），有該公司99年3月3日濫用
    藥物檢驗報告1份附卷可稽外，另當日為警扣案之白色粉末3
    包，經送交通部民用航空局航空醫務中心鑑驗，淨重0.2900
    公克、驗餘淨重0.2880公克，檢出海洛因成分，亦有該中心
    99年3月8日航藥鑑第0000000號毒品鑑定書1份在卷可稽，均
    足以佐證被告自白與事實相符，堪以採信。再被告前因施用
    毒品案件，經臺灣桃園地方法院以93年度毒聲字第1430號裁
    定送觀察、勒戒後，因認有繼續施用毒品之傾向，由同院以
    93年度毒聲字第1610號裁定令入戒治處所施以強制戒治，嗣
    因認無繼續戒治之必要，於94年7月8日執行完畢釋放出臺灣
    新竹戒治所，並於94年8月15日經臺灣桃園地方法院檢察署
    檢察官以94年度戒毒偵字第332號為不起訴處分確定等情，
    有臺灣高等法院被告前案紀錄表1份附卷可稽，足徵被告係
    於強制戒治執行完畢釋放後5年內，再為本案施用海洛因之
    事證明確，被告犯行洵堪認定。
二、按海洛因屬毒品危害防制條例第2 條第2 項第1 款規定之第
    一級毒品，是核被告甲○○所為，係犯毒品危害防制條例第
    10條第1 項之施用第一級毒品罪。被告為施用海洛因而持有
    海洛因之低度行為，為其施用第一級毒品之高度行為所吸收
    ，不另論罪。爰審酌被告刑案前科紀錄之素行狀況，有前開
    臺灣高等法院被告前案紀錄表在卷可參，暨其不思尋求正當
    之身心發展，施用足以導致精神異常，甚至造成生命危險之
    海洛因，戕害一己之身心健康，對社會治安可能之危害程度
    非微，惟其於犯後尚知坦認犯行等一切情狀，量處如主文所
    示之刑，以資懲儆。末查，扣案海洛因驗餘淨重0.2880公克
    ，係屬查獲之第一級毒品，應依毒品危害防制條例第18 條
    第1項前段規定諭知沒收銷燬之；扣案包裹上開海洛因之包
    裝袋3個，係用於防止海洛因裸露、潮濕，便於攜帶施用，
    屬被告所有供其施用第一級毒品所用之物，業據被告陳明在
    卷，爰依刑法第38條第1項第2款規定，併予宣告沒收之。
據上論斷，應依刑事訴訟法第273條之1第1項、第299條第1項前
段，毒品危害防制條例第10條第1項、第18條第1項前段，刑法第
11條前段、第38條第1項第2款，判決如主文。
本案經檢察官郭力菁到庭執行職務。
中    華    民    國    99    年    10    月    8    日
                 刑事第十五庭 法  官  莊書雯
上正本證明與原本無異。
如不服本判決應於收受送達後10日內向本院提出上訴書狀，並應
敘述具體理由；其未敘述上訴理由者，應於上訴期間屆滿後20日
內向本院補提理由書（均須按他造當事人之人數附繕本）「切勿
逕送上級法院」。
                              書記官  葉宜玲
中    華    民    國    99    年    10    月    8    日
毒品危害防制條例第10條
施用第一級毒品者，處 6 月以上 5 年以下有期徒刑。
施用第二級毒品者，處 3 年以下有期徒刑。

司法院資訊處製作；財團法人民間司法改革基金會備份。
